# 同一控制下购买少数股东权益的问题

提问人：麦子先生 时间：2010-01-24 20:15:36
在同一个集团下面，二级子公司A和B分别持有 3 级子公司C的股权，A出资 450 万持有90%，B出资 50 万持有10%。 现在A经过出资后持有C 100%股权。 我想问，A公司账面上的长期股权投资是不是 500 万呢？

回答人：chenyiwei
回复 报纸 麦子先生 的帖子根据解释 2 号规定，收购少数股权时，收购对价与被收购的股权比例对应的净资产在合并报表上所示的帐面价值之间的差额部分应调整资本公积处理。

回答人：chenyiwei
回复 7 楼 麦子先生 的帖子个别报表上对于收购少数股权所形成的长期股权投资，其初始计量金额仍为实际支付的对价 100 万，而不是这10%少数股权对应的净资产份额。

提问人：denghaifu 时间：2012-02-23 22:26:01
回复 chenyiwei 的帖子
在合并时，以前年度形成的少数股东权益如何处理啊？

回答人：chenyiwei
期末不再有少数股权，相当于在合并股东权益变动表上通过“所有者投入和减少资本——其他”将少数股东权益转销。